【裁判字號】    98,易,956
【裁判日期】    981126
【裁判案由】    違反毒品危害防制條例
【裁判全文】
臺灣屏東地方法院刑事判決               98年度易字第956號
公  訴  人  臺灣屏東地方法院檢察署檢察官
被      告  甲○○
上列被告因違反毒品危害防制條例案件，經檢察官提起公訴（98
年度毒偵字第815 號），被告就被訴事實為有罪之陳述，本院裁
定行簡式審判程序，判決如下：
    主  文
甲○○施用第二級毒品，累犯，處有期徒刑伍月，如易科罰金，
以新臺幣壹仟元折算壹日，扣案第二級毒品甲基安非他命壹包（
驗後淨重零點壹壹壹公克）及殘留甲基安非他命之吸食器壹組均
沒收銷燬之。
    事  實
一、甲○○曾於民國93年間，因施用毒品案件，經觀察、勒戒，
    認無繼續施用毒品之傾向，94年1 月20日執行完畢釋放，經
    臺灣屏東地方法院檢察署檢察官於94年1 月26日以94年度毒
    偵字第19號為不起訴處分，於94年及95年間再因施用毒品案
    件，經法院判決各應執行有期徒刑6 月、10月確定，上開案
    件接續執行，於96年11月1 日執行完畢。詎甲○○猶不知悔
    改，復於98年5 月8 日晚上10時許，在屏東縣恆春鎮墾丁里
    潭子灣附近，施用第二級毒品甲基安非他命。嗣於98年5 月
    9 日凌晨3 時40分許，在屏東縣恆春鎮○○○路巷口為警查
    獲其持有甲基安非他命1 包（驗前淨重0.116 公克，驗後淨
    重0.11 1公克）、甲○○所有供其施用安非他命之吸食器1
    支等物。經警採尿送驗，檢出甲基安非他命陽性反應，而查
    獲上情。
二、案經屏東縣政府警察局恆春分局報請臺灣屏東地方法院檢察
    署檢察官偵查起訴。
    理  由
一、本件被告甲○○所犯係死刑、無期徒刑、最輕本刑為3 年以
    上有期徒刑以外之罪，其於本院準備程序中就前揭被訴事實
    為有罪之陳述，經告知簡式審判程序之旨，並聽取其與公訴
    人之意見後，本院認無不得或不宜改依簡式審判程序進行之
    處，爰依刑事訴訟法第273 條之1 第1 項、第284 條之1 ，
    裁定依簡式審判程序審理；又簡式審判程序之證據調查，依
    刑事訴訟法第273 條之2 規定，不受同法第159 條第1 項審
    判外陳述排除之限制，再被告對於卷內之各項證據，亦不爭
    執證據能力，故卷內所列之各項證據，自得作為證據，合先
    敘明。
二、上揭事實，業據被告於本院審理時坦承不諱，而被告為警所
    採集之尿液檢體，經送請台灣檢驗科技股份有限公司檢驗，
    結果呈甲基安非他命陽性反應，有該公司98年5 月26日編號
    ＫＺ000000000000濫用藥物尿液檢驗報告1 份在卷可稽，此
    外，尚有查獲之第二級毒品甲基安非他命1 包、吸食器1 組
    扣案可資佐證，上開扣案之第二級毒品甲基安非他命（驗前
    淨重0.116 公克，驗後淨重0.111 公克) 及吸食器經送請高
    雄醫學大學附設中和紀念醫院檢驗結果確係第二級毒品甲基
    安非他命，吸食器殘留有甲基安非他命乙情，有高雄醫學大
    學附設中和紀念醫院98年10月23日編號0000-000號、0000-0
    00號檢驗報告各1 紙在卷可稽，是被告上開自白與事實相符
    ，堪以採信。從而本件事證已明確，被告犯行洵堪認定。
三、按犯毒品危害防制條例第10條施用第一級、第二級毒品之罪
    者，檢察官應聲請法院裁定，令被告入勒戒處所觀察、勒戒
    ，經觀察、勒戒後，檢察官依據勒戒處所之陳報，認受觀察
    、勒戒人無繼續施用毒品傾向者，應即釋放，並為不起訴之
    處分；認受觀察、勒戒人有繼續施用毒品之傾向者，檢察官
    應聲請法院裁定令入戒治處所強制戒治，其期間為6 個月以
    上，至無繼續強制戒治之必要為止，但最長不得逾1 年，強
    制戒治期滿，應即釋放，由檢察官為不起訴之處分。觀察、
    勒戒或強制戒治執行完畢釋放後，5 年內再犯第10條之罪者
    ，應依一般刑事訴訟程序予以起訴論罪科刑，此觀諸毒品危
    害防制條例第20條第1 項、第2 項、第23條第1 項、第2 項
    規定自明。被告曾有如犯罪事實欄所示之觀察、勒戒前科，
    有臺灣高等法院被告前案紀錄表1 紙在卷可佐，其於觀察、
    勒戒執行完畢釋放後5 年內，再犯本件施用毒品案件，依前
    述規定自應予以起訴論罪科刑。
四、按甲基安非他命係毒品危害防制條例第2 條第2 項第2 款所
    定之第二級毒品，不得非法持有、施用。故核被告所為，係
    犯毒品危害防制條例第10條第2 項施用第二級毒品罪。其於
    施用甲基安非他命前持有甲基安非他命犯行，為其施用之高
    度行為所吸收，不另論罪。查被告有事實欄所載論罪科刑執
    行之情形，此有臺灣屏東地方法院檢察署刑案資料查註紀錄
    表及臺灣高等法院被告前案紀錄表各1 份在卷可查，其受有
    期徒刑執行完畢後，5 年之內故意再犯有期徒刑以上刑之本
    罪，為累犯，應依刑法第47條第1 項規定加重其刑。爰審酌
    被告曾因施用毒品經送勒戒處所施以觀察勒戒後，仍未能戒
    斷其施用毒品之惡習，足見其陷溺已深，惟因施用毒品僅係
    戕害其自己身心並無加害他人，此次施用毒品次數僅1 次，
    且其犯罪後坦承犯行、態度尚稱良好等一切情狀，量處如主
    文所示之刑，並諭知易科罰金之折算標準。
五、扣案甲基安非他命1包（驗後淨重：0.111公克），業經送檢
    驗結果確係第二級毒品甲基安非他命，另吸食器亦殘留甲基
    安非他命，有高雄醫學大學附設中和紀念醫院檢驗報告2 紙
    在卷可查，另吸食器1 組其上殘留之甲基安非他命，已無法
    析離，故併視為查獲本件被告犯行之扣案毒品，均依毒品危
    害防制條例第18條第1 項前段規定宣告沒收銷燬之；而鑑驗
    耗損之毒品既已滅失，爰不另為沒收銷燬之諭知。
據上論斷，應依刑事訴訟法第273 條之1 第1 項、第299 條第1
項前段，毒品危害防制條例第10條第2 項、第18條第1 項前段，
刑法第11條前段、第47條第1 項、第41條第1 項前段，判決如主
文。
本案經檢察官劉昀到庭執行職務
中    華    民    國    98    年    11    月    26    日
                  刑事第一庭  法  官  涂裕洪
以上正本證明與原本無異。
如不服本判決應於收受判決後10日內向本院提出上訴書狀，並應
敘述具體理由；其未敘述上訴理由者，應於上訴期間屆滿後20日
內向本院補提理由書（均須按他造當事人之人數附繕本）「切勿
逕送上級法院」。
                              書記官  卓春成
中    華    民    國    98    年    11    月    26    日
本案論罪科刑法條：
毒品危害防制條例第10條第2項
施用第二級毒品者，處三年以下有期徒刑。


司法院資訊處製作；財團法人民間司法改革基金會備份。
